【裁判字號】    89,毒抗,954
【裁判日期】    891031
【裁判案由】    毒品危害防制條例
【裁判全文】
臺灣高等法院刑事裁定                            八十九年度毒抗字第九五四號
    抗  告  人    臺灣基隆地方法院檢察署檢察官
    受保護管束人  甲○○
右抗告人因受保護管束人違反毒品危害防制條例案件，不服臺灣基隆地方法院中華民
國八十九年九月六日裁定（八十九年度毒再字第一號），提起抗告，本院裁定如左：
    主      文
抗告駁回。
    理      由
一、按開始再審之裁定確定後，法院應依其審級之通常程序，更為審判，刑事訴訟法
    第四百三十六條定有明文。又法院認為聲請再審有再審理由而為開始再審之裁定
    者，對造當事人對於該裁定得於三日內抗告，此觀刑事訴訟法第四百三十五條第
    一項、第三項之規定甚明，因此，法院為開始之裁定後，應依刑事訴訟法第二百
    二十七條第一項之規定，將裁定書正本送達於當事人及其他受裁判之人，並俟該
    裁定確定，原確定判決失其效力後，始得依其審級之通常程序更為審判（參照最
    高法院八十七年台非字第二一九號判決意旨）。
二、本件受保護管束人即被告甲○○違反毒品危害防治條例案件，前經臺灣基隆地方
    法院於民國（下同）八十九年五月二十三日以八十九年毒聲字第一○四五號裁定
    撤銷停止戒治，令入戒治處所施以強制戒治確定。嗣臺灣基隆地方法院檢察署檢
    察官以發現確實之新證據，足認受保護管束人不應被撤銷停止戒治，令入戒治處
    所施以強制戒治，為受保護管束人之利益聲請再審，經原審法院認有再審理由，
    於八十九年八月二十八日以八十九年度聲再字第三號刑事裁定開始再審，並分別
    於八十九年九月七日及同年月十八日送達於檢察官及被告甲○○，而檢察官及被
    告均未於抗告期間內提出抗告，有上開八十九年聲再字第三號卷宗可稽，是揆諸
    前開說明，抗告期間既已屆滿，該開始再審之裁定確定，原確定裁定即失其效力
    ，原審法院自得更為審理，重新審究檢察官聲請撤銷對被告之停止戒治是否有據
    ，從而原審法院以臺灣基隆地方法院檢察署檢察官據以聲請撤銷停止戒治之檢測
    報告既屬有誤，自無從認定受保護管束人於保護管束期間仍有違反應遵守事項之
    情事，而以裁定駁回檢察官撤銷停止戒治之聲請，經核其認事用法，並無違誤。
    檢察官抗告意旨以原審法院誤認原檢察官聲請意旨，理應將該原裁定撤銷云云，
    指摘原裁定不當，為無理由，應予駁回。
三、據上論結，應依刑事訴訟法第四百十二條，裁定如主文。
中    華    民    國    八十九    年        十      月      三十一      日
                            臺灣高等法院刑事第二十二庭
                                審判長法  官  許  正  順
                                      法  官  邱  同  印
                                      法  官  胡  方  新
右正本證明與原本無異。
不得再抗告。
                                      書記官  秦  慧  榮
中    華    民    國    八十九    年        十一    月        三        日


司法院資訊處製作；財團法人民間司法改革基金會備份。
